臺灣臺中地方法院民事裁定
110年度抗字第241號
抗  告  人  張權澤  
            張炎生  
相  對  人  李建興  

上列抗告人因與相對人李建興間本票裁定事件，抗告人對於中華
民國110年9月1日本院司法事務官所為110年度司票字第4721號裁
定提起抗告，本院合議庭裁定如下：
    主    文
抗告駁回。
抗告程序費用新臺幣壹仟元由抗告人連帶負擔。
    理    由
一、抗告意旨略以：相對人所持有之如附表所示之本票（下稱系
    爭本票），係因於民國110年5月20日有三、四位疑似相對人
    所指使之人強行壓制抗告人張權澤進入抗告人等住所，因抗
    告人張權澤遭強押，並脅迫抗告人等簽發系爭本票，抗告人
    張炎生已高齡84歲且身罹疾病，無力反抗，為保全抗告人張
    權澤之生命安全，於受脅迫下始簽發系爭本票。相對人所持
    有之系爭本票係基於脅迫之不法手段所取得，且系爭本票上
    所載金額不符，對於系爭本票上之簽發日期亦有疑問，相對
    人自無從對抗告人主張權利，系爭本票應屬無效票據等語。
    爰依法提起本件抗告，請求廢棄原裁定。
二、按執票人向本票發票人行使追索權時，得聲請法院裁定後強
    制執行，票據法第123 條定有明文。又本票執票人，依票據
    法第123 條規定，聲請法院裁定許可對發票人強制執行，係
    屬非訟事件，此項聲請之裁定及抗告法院之裁定，僅依非訟
    事件程序，以審查強制執行許可與否，並無確定實體上法律
    關係存否之效力，法院僅就本票形式上之要件是否具備予以
    審查，即為已足，至於當事人間實體上之爭執，應循訴訟程
    序以資解決，要非非訟裁定法院所得審酌（最高法院56年台
    抗字第714號、57年台抗字第76號裁定參照）。
三、經查，本件相對人主張伊執有抗告人等於110年5月20日共同
    簽發如附表所示免除作成拒絕證書之系爭本票乙紙，到期日
    未載，詎經提示未獲付款，雖屢為催討，抗告人仍未蒙置理
    ，為此依票據法第123條規定聲請裁定准許強制執行等情，
    已據其提出系爭本票為證，經本院司法事務官審查系爭本票
    之形式要件已具備，並無不合。又相對人持系爭本票依票據
    法第123條規定向本院聲請裁定准予對抗告人為強制執行，
    係屬非訟事件，本院司法事務官僅就系爭本票形式上之要件
    是否具備予以審查為已足，經本院司法事務官依非訟事件程
    序審查，認系爭本票已符合票據法第123條規定，而為准予
    強制執行之裁定，並無違誤之處。至前開抗告意旨，核屬實
    體上之爭執，應依訴訟程序另謀解決，不得於本件非訟裁定
    程序中為此爭執。從而，抗告人提起本件抗告，為無理由，
    應予駁回。
四、末按非訟事件依法應由關係人負擔費用者，法院裁定命關係
    人負擔時，應一併確定其數額，非訟事件法第24條第1項定
    有明文。爰依法確定本件抗告程序費用額為新臺幣1,000 元
    ，由抗告人負擔。
五、據上論結，本件抗告為無理由，依非訟事件法第46條、第21
    條第2項、第24條第1項，民事訴訟法第495條之1第1項、第
    449條第1項、第95條、第78條，裁定如主文。
中　　華　　民　　國　　110 　年　　10　　月　　15　　日
                  民事第一庭審判長  法  官     許石慶
　　　　　　　　　                  法  官     蕭一弘
　　　　　　　　　                  法  官     曹宗鼎
上正本係照原本作成。
本裁定不得再抗告。
中　　華　　民　　國　　110 　年　　10　　月　　15　　日
　　　　　　　　　　　　　　　　　　書記官     曾右喬    
附表：
發    票    日（民國）  票面金額 （新臺幣） 到 期 日   利息起算日  票據號碼 110年5月20日 350,000元 未載 110年6月20日 WG0000000